最　高　行　政　法　院　裁　定
　　　　　　　　　　　　　94年度裁字第00639號
抗　告　人　甲○○
上列抗告人因與相對人彰化縣政府間水土保持法事件，抗告人對
於中華民國92年12月22日臺中高等行政法院92年度簡字第163號
裁定，提起抗告，本院裁定如下︰
    主  文
抗告駁回。
抗告訴訟費用由抗告人負擔。
　　理  由
一、按對於適用簡易程序之裁判提起上訴或抗告，須經本院許可
    ，且該許可以訴訟事件所涉及之法律見解具有原則性者為限
    ，行政訴訟法第235條定有明文。所謂法律見解具有原則性
    ，係指該事件所涉及之法律問題意義重大，而有加以闡釋之
    必要情形而言，如對行政命令是否牴觸法律所為之判斷；或
    就同類事件高等行政法院所表示之見解，相互牴觸。
二、本件抗告人因水土保持法事件，不服相對人彰化縣政府87年
    10月6日彰府農保字第186041號處分書，循序提起行政訴訟
    。原裁定以：查該處分書已於87年10月8日送達抗告人在案
    ，業經載明於相對人89年4月21日彰府農保字第075576號發
    文之「彰化縣政府行政處分催繳單(二)」，有上開處分書及函
    文附原處分卷可稽。按行政訴訟法第176條準用民事訴訟法
    第355條第1項規定，公文書推定為真正。查該公文書係以抗
    告人違反水土保持法經相對人裁處罰鍰新台幣6萬元，未依
    限繳納特再催請依限繳納等語，並於說明欄第一項記載：「
    本府87年10月6日彰府農保字第186041號行政處分書已於87
    年10月8日送達台端在案，．．．」等語，足認上開記載兼
    具形式及實質之證據力，是依該公文書記載足認原處分已於
    87年10月8日送達抗告人。另抗告人92年1月12日之申請書，
    亦表明其已收受相對人92年1月7日府農育字第0920004627號
    催繳原處分6萬元之函文，在在均足認抗告人業已收受且知
    悉原處分之內容，並無疑義。準此，本件提起訴願之期間，
    應自送達翌日即87年10月9日起算，扣除在途期間5日，至87
    年11月12日即已屆滿。抗告人遲至92年5月13日始向相對人
    提起訴願，有「陳情訴願書」附訴願卷可按，訴願決定以其
    訴願已逾法定不變期間，不予受理，並無不合。抗告人復對
    之提起本件行政訴訟，顯非合法，而予駁回。
三、抗告意旨略以：抗告人並未違反水土保持法，係鄰地即員林
    鎮○○段262-14號土地被違法開挖擋土牆，才被彰化縣政府
    處分，抗告人並無違法，鈞院可至現場查看云云。經核無所
    涉及之法律見解，具有原則上之重要情事，抗告人提起抗告
    ，不合首揭規定，不應許可，其抗告不合法，應予駁回。
四、依行政訴訟法第104條、民事訴訟法第95條、第78條，裁定
    如主文。
中    華    民    國    94    年    4     月    14    日
                  第五庭審判長法  官　趙　永　康
                              法  官　鄭　淑　貞
                              法  官　黃　淑　玲
                              法  官　侯　東　昇
                              法  官　林  文  舟
以  上  正  本  證  明  與  原  本  無  異
中    華    民    國    94    年    4    月    14     日
　　　　　　　　　　　　　　　書記官　阮　桂　芬
